臺灣南投地方法院刑事判決
110年度交易字第35號
公  訴  人  臺灣南投地方檢察署檢察官 
被      告  黃銀漢



輔  佐  人  黃靜茹
即被告之孫          

上列被告因過失傷害案件，經檢察官提起公訴（110年度偵字第7
51號），本院判決如下：
    主  文
黃銀漢犯過失傷害罪，處拘役貳拾日，如易科罰金，以新臺幣壹
仟元折算壹日。
    事  實
一、黃銀漢於民國109年10月21日21時18分許，駕駛車牌號碼00-0
    000號自用小客車（下稱甲車）沿南投縣埔里鎮育英街往由東
    往西方向行駛，行經育英街與育德街交岔路口時，本應注意
    汽車行駛至交岔路口，應遵守燈光號誌或交通指揮人員之指揮
    ，特種閃光號誌設於交岔路口者，幹道應設置閃光黃燈，支
    道應設置閃光紅燈，閃光黃燈表示「警告」，車輛應減速接
    近，小心通過，而依當時天候晴、夜間有照明、柏油路面乾燥
    、無缺陷、無其他障礙物、其前方育英街號誌為閃光黃燈、
    英八街號誌為閃光紅燈等客觀情狀，並無不能注意之情事，竟
    疏未減速接近即貿然通過。適有簡竹君駕駛車牌號碼0000-00
    號自用小客車（下稱乙車），沿英八街由北往南方向行駛至
    前開交岔路口，欲左轉育英街行駛，且疏未注意轉彎車應禮
    讓直行車、遇閃光紅燈時應先停止於路口前禮讓幹道車先行
    、亦不得占用來車道搶先左轉，而驟然穿越前開交岔路口，
    雙方因之閃避不及，而黃銀漢駕駛之甲車前側與簡竹君所駕乙
    車左側即發生碰撞，致簡竹君受有後頸部挫傷、下背和尾骶
    骨挫傷等傷害。
二、案經簡竹君訴由南投縣政府警察局埔里分局報告臺灣南投地
    方檢察署檢察官偵查起訴。
    理  由
一、證據能力之認定：
　㈠按被告以外之人於審判外之言詞或書面陳述，除法律有規定
    者外，不得作為證據；又被告以外之人於審判外之陳述，雖
    不符刑事訴訟法第159條之1至第159條之4之規定，而經當事
    人於審判程序同意作為證據，法院審酌該言詞陳述或書面陳
    述作成時之情況，認為適當者，亦得為證據。當事人、代理
    人或辯護人於法院調查證據時，知有第159條第1項不得為證
    據之情形，而未於言詞辯論終結前聲明異議者，視為有前項
    之同意，刑事訴訟法第159條第1項及第159條之5分別定有明
    文。經查，本判決下列所引用被告黃銀漢以外之人於審判外
    之陳述，檢察官、被告及其輔佐人於本院審理中均同意上開
    供述證據作為本案證據使用（見本院卷第145、353頁），本
    院審酌上開證據資料作成時之情況，尚無違法不當或證明力
    明顯過低之瑕疵，亦認為以之作為證據應屬適當，爰依上開
    規定，認前揭證據資料均有證據能力。
  ㈡次按除法律另有規定外，實施刑事訴訟程序之公務員因違背
    法定程序取得之證據，其有無證據能力之認定，應審酌人權
    保障及公共利益之均衡維護，刑事訴訟法第158條之4定有明
    文。本案以下所引用之非供述證據，並無證據證明係實施刑
    事訴訟程序之公務員違背法定程序所取得，且經本院於審理
    時合法踐行調查程序，自應認均具有證據能力，得作為證據
    。
二、認定犯罪事實所憑證據及理由：訊據被告黃銀漢固坦承，其
    於前揭時、地駕駛甲車，與告訴人所駕駛之乙車發生交通事
    故等情，惟矢口否認有何過失傷害犯行，並以其於通過路口
    時有減速，且車輛撞擊點有擦撞痕，應是告訴人駕駛乙車撞
    上甲車，其並無駕駛上過失等詞置辯。惟查：
　㈠被告於前揭時、地駕駛甲車，與告訴人所駕駛之乙車，發生
    擦撞，告訴人因而受有前揭傷害等情，業據被告供承在卷，
    並經證人即告訴人簡竹君於警詢時證述明確，復有A2類道路
    交通事故調查紀錄表、A2類道路交通事故調查紀錄表、道路
    交通事故調查報告表(一)(二)暨道路交通事故現場圖、酒精
    呼氣測試器施測結果、現場照片17幀、埔基醫療財團法人埔
    里基督教醫院診斷證明書、監視器影像勘驗結果（見偵卷第
    7-8、13-14、19-32、36-38頁）、傷勢照片1幀、南投縣政
    府消防局投消護字第1100014669號書函暨檢附救護紀錄表影
    本2份、南投縣政府消防局投消護字第1100014668號書函暨
    檢附110年9月22日救護服務證明申請書、埔基醫療財團法人
    埔里基督教醫院埔基病歷字第1100023260B號函暨檢附簡竹
    君109年10月21日就診之病歷複製影本、車輛煞車燈位置示
    意照片3幀、交通部公路總局臺中區監理所投鑑字第1100250
    761號函暨檢附交通部公路總局臺中區監理所南投縣區車輛
    行車事故鑑定會南投縣區0000000案鑑定意見書等件（見本
    院卷第155、157、159-163、165-169、171-185、203-207、
    215-219頁）附卷可稽；且觀諸前揭診斷證明書、救護紀錄
    就告訴人受有後頸部、背部及腰部後方等傷勢，均有明確詳
    實之記載，且該就醫紀錄與本案車禍之發生具時間上緊密之
    關聯性，自堪信告訴人所受前揭傷害係因本案交通事故所致
    無疑；則此部分事實，首堪認定。
　㈡被告於前揭時、地駕駛甲車，未於本案設有閃黃燈路口減速
    ，而有過失：依本院於110年9月14日當庭勘驗所示：「畫面
    中，由被告所駕駛之車輛，沿育英街由東往西方向行駛，行
    駛過程中，於通過育英街白色禁止線時，其車頭剎車燈均未
    亮起，車速亦未減速，行駛至育英街與英八街交岔路口時，
    與告訴人駕駛之車輛發生碰撞，撞擊告訴人車輛左側。」等
    情甚明，復與監視器影像勘驗結果「畫面時間2020/10/21。
    21：55：02。1.被告駕駛車輛直行。2 .被告在交岔路口前
    ，無減速之情。」相符，足見被告於案發時駕駛甲車，行經
    本案閃黃燈路口並未減速，已違反道路交通標誌標線號誌設
    置規則第211條第1項第1款規定：「閃光黃燈表示『警告』，
    車輛應減速接近，注意安全，小心通過。」，堪認被告駕駛
    甲車因違反前揭規定而有過失。再者，依交通部公路總局臺
    中區監理所投鑑字第1100250761號鑑定書，鑑定意見略以：
    「一 簡竹君駕駛自用小客車，夜間行經閃光紅燈號誌交岔
    路口，支線道左轉彎車未暫停讓幹線道車先行，且未達路口
    中心處、跨越雙黃實線左轉，為肇事主因。二、黃銀漢駕駛
    自用小客車，夜間行經閃光黃燈號誌交岔路口，未減速接近
    ，注意安全，小心通過，為肇事次因。」等節明確，益徵被
    告確有行經閃黃燈路口，而疏未減速之過失；又被告前揭所
    辯顯與事實不符，委無可採。
　㈢綜上所述，被告前揭過失傷害犯行，堪予認定，本案事證明
    確，應依法論科。 
三、論罪科刑之理由：
　㈠核被告所為，係犯刑法第284條前段之過失傷害罪。 
　㈡查被告係22年1月13日出生，此有被告之個人戶籍資料（見偵
    卷第34頁）在卷可憑，被告於本案行為時已逾80歲，爰考量
    被告年事已高，且思慮、控制能力已較低落，而本件係因一
    時不慎致犯本案犯行等情節，爰依刑法第18條第3項之規定
    ，減輕其刑。又被告於肇事後，在有偵查犯罪權限之員警僅
    知悉犯罪事實，但不知犯罪人為何人前，主動向前往現場處
    理之員警坦承肇事，並接受本院裁判等情，此有南投縣○○○○
    ○○里○○○○○○○○0000000000號函暨檢附埔里分局埔里派出所11
    0年10月26日職務報告為證，是依刑法第62條前段之規定減
    輕其刑，並依法遞減之。
　㈢爰以行為人責任為基礎，審酌被告因未遵守道路交通安全規
    則，而肇生本件交通事故，而致告訴人受有如前揭傷害；併
    斟酌告訴人於本件交通事故發生時，所駕駛之乙車為轉彎車
    ，未禮讓直行車、行經閃紅燈路口並未停等禮讓幹道車、並
    有占用來車道搶先左轉等違失駕駛行為，為本案交通事故肇
    事主因等情狀；兼衡被告始終否認犯行，且因與告訴人間因
    賠償金額無法達成共識，而致未能達成和解或調解等犯後態
    度；暨考量被告於審理中自陳小學畢業之智識程度、目前無
    業、經濟狀況小康、與家人同住等家庭生活情狀，量處如主
    文所示之刑，並諭知易科罰金之折算標準。
據上論斷，應依刑事訴訟法第299條第1項前段，判決如主文。
本案經檢察官林孟賢提起公訴，並到庭執行職務。
中　　華　　民　　國　　111 　年　　1 　　月　　21　　日
　　　　　　　　　刑事第二庭    法　官　劉彥宏
以上正本與原本無異。
如不服本判決應於收受送達後20日內向本院提出上訴書狀，並應
敘述具體理由；其未敘述上訴理由者，應於上訴期間屆滿後20日
內向本院補提理由書（均須按他造當事人之人數附繕本）「切勿
逕送上級法院」。
告訴人或被害人如對於本判決不服者，應具備理由請求檢察官上
訴，其上訴期間之計算係以檢察官收受判決正本之日期為準。
                                書記官  劉  綺
中　　華　　民　　國　　111 　年　　1 　　月　　21　　日
　　　　　　　　　
附錄本案論罪科刑法條全文：　　　　　　　　　
中華民國刑法第284條
因過失傷害人者，處1年以下有期徒刑、拘役或10萬元以下罰金
；致重傷者，處3年以下有期徒刑、拘役或30萬元以下罰金。